臺灣橋頭地方法院民事判決
111年度橋簡字第571號
原      告  中國信託商業銀行股份有限公司


法定代理人  利明献  
訴訟代理人  陸政宏  
            吳熾松  
被      告  吳玉梅即鈺慈工程行



訴訟代理人  李孝慈  
上列當事人間請求清償借款事件，本院於民國111年9月14日言詞
辯論終結，判決如下：
    主  文
一、被告應給付原告新臺幣48萬3,969元，及如附表所示之利息
    、違約金。
二、訴訟費用由被告負擔。
三、本判決得假執行。但被告如以新臺幣48萬3,969元為原告預
    供擔保，免為假執行。
    事實及理由
一、原告主張：被告前於民國109年9月30日向原告申請貸款，雙
    方約定借款金額為新臺幣（下同）50萬元，約定借款期間自
    109年9月30日起至112年9月30日止，依約應於每月之繳款截
    止日繳納每月應還款之金額，借款利率按中國信託商業銀行
    股份有限公司企業換利指數（月）利率加碼2.52％即3.02％按
    日計付，並自撥貸日起至110年6月30日止，按「中央銀行辦
    理銀行承作受嚴重特殊傳染性肺炎疫情影響之中小企業貸款
    專案融通作業規定」所訂之融通利率加碼0.9％按日計付，並
    採機動利率按日計算，自110年7月1日起，回復適用前開約
    定之利率。詎被告未依約繳款，迄積欠本金48萬3,969元及
    相關利息、違約金未清償。爰依消費借貸之法律關係，提起
    本件訴訟。並聲明：如主文第1項所示。
二、被告則以：我願意還款，會再跟原告談還款事宜等語。
三、經查，原告主張之上開事實，已據其提出銀行授信綜合額度
    契約暨總約定書、授信額度動用確認書、中國信託銀行企業
    換利指數網站資料、放款帳戶還款交易明細資料為證（見湖
    簡卷第15至21頁），復為被告所不爭執，堪信為真實。從而
    ，原告依消費借貸之法律關係，請求被告給付如主文第1項
    所示之金額、利息及違約金，為有理由，應予准許。
四、本件原告勝訴部分係就民事訴訟法第427條訴訟適用簡易程
    序所為被告敗訴之判決，依同法第389條第1項第3款規定，
    應依職權宣告假執行，並依同法第392條第2項規定，依職權
    宣告被告如預供擔保後，得免為假執行。
五、據上論結，原告之訴為有理由，判決如主文。
中    華    民    國  111     年    9    月    29    日
                  橋頭簡易庭  法      官   張立亭
以上正本係照原本作成。
如不服本判決，應於送達後20日內，向本院提出上訴狀並表明上
訴理由，如於本判決宣示後送達前提起上訴者，應於判決送達後
20日內補提上訴理由書（須附繕本）。
中    華    民    國    111    年    9     月    29   日
                              書  記  官   許雅瑩
附表
編號 應付款項 利息計算期間 計息利率 違約金計算期間 計息利率 1 483,969元 自110年5月30日起至110年6月30日止 1％ 自110年7月1日起至111年1月1日止 0.302％   自110年7月1日起至清償日止 3.02％ 自111年1月2日起至清償日止 0.604％ 合計 483,969元